【裁判字號】    95,裁,1482
【裁判日期】    950713
【裁判案由】    綜合所得稅
【裁判全文】
最  高  行  政  法  院  裁  定
                                     95年度裁字第01482號
上  訴  人  甲○○
被 上訴 人  財政部臺北市國稅局
代  表  人  張盛和
上列當事人間因綜合所得稅事件，上訴人對於中華民國94年2月
24日臺北高等行政法院93年度訴字第295號判決，提起上訴，本
院裁定如下：
    主  文
上訴駁回。
上訴審訴訟費用由上訴人負擔。
    理  由
一、按對於高等行政法院判決上訴，非以其違背法令為理由，不
    得為之，行政訴訟法第242條定有明文。是對於高等行政法
    院判決上訴，若未具體說明原判決違背何項法令、不適用或
    如何適用不當之具體情事，即非主張原判決違背法令以為上
    訴理由，其上訴不應准許。
二、本件上訴人90年度綜合所得稅結算申報，涉漏報其配偶許梅
    所有台灣積體電路製造股份有限公司（下稱台積電）配發之
    緩課股票送存集保之營利所得新臺幣（下同）3,800,320元
    與3筆緩課股票轉讓之營利所得計300,000元，以及利息所得
    3筆計17,731元，合計漏報營利、利息等所得4,118,051元，
    經被上訴人審理違章成立，除核定補徵稅額外，並按所漏稅
    額1,647,159元處0.2倍之罰鍰，計329,400元（計至百元止
    ），上訴人對該罰鍰處分不服，循序提起行政訴訟，經原審
    判決駁回其訴，上訴人仍不服，提起本件上訴，主張：本件
    所漏報台積電股票（利）3,800,320元，既經原判決認定為
    上訴人於89年度申報之台積電股票（利）3,881,379元「內
    」尚未賣出而於90年度尚屬存在者，則此筆3,800,320元自
    無須於90年度重複申報，原判決對此不察，難謂合法。且上
    訴人應有信賴稽徵機關所提供「90年度綜合所得稅結算申報
    扣（免）繳所得資料參考清單」而受保護之適用，不宜僅因
    該資料之末註記「納稅義務人如有其他所得資料，仍應依法
    誠實申報，不得以稅捐機關未提供資料作為短漏報所得免責
    之事由」等字樣，而否定上訴人上揭主張，又上開註記所稱
    「如有其他所得資料」，實係指「非扣繳所得」而言，蓋扣
    繳所得殊無逃漏之可能，是如有脫漏，被上訴人通知補稅即
    可，不應予以處罰。另聯合報94年2月18日B3理財版載有「
    財政部賦稅署昨天表示，收到補稅單的民眾繳納期間為3月6
    日至3月15日，『以免受罰』」之有關新聞，本件屬尚未確
    定稅捐事件，自應比照辦理，始符公平原則云云。經核，原
    判決就上訴人漏報90年度營利、利息等所得4,118,051元，
    且該漏報行為縱無故意，亦有重大過失等情，業於判決理由
    內詳為敘述，上訴人主張原判決認定其90年度漏報所得金額
    中關於台積電營利所得3,800,320元部分，乃其於89年度申
    報之台積電股票（利）3,881,379元「內」尚未賣出而於90
    年度尚屬存在者，因此就該部分之股利不需申報云云，然原
    審係以上訴人89年度因持有台積電股票所生營利所得（股利
    ）既曾申報，而論斷其90年度持有台積電股票所生營利所得
    未予申報有重大過失，此觀諸原判決理由即明，上訴人上述
    主張，尚有誤會。上訴意旨就原審取捨證據、認定事實之職
    權行使，指摘其為不當，難認為對該部分高等行政法院判決
    之如何違背法令已有具體之指摘，依首揭說明，其上訴為不
    合法，應予駁回。
三、依行政訴訟法第249條第1項前段、第104條、民事訴訟法第
    95條、第78條，裁定如主文。
中    華    民    國    95    年    7     月    13    日
                  第三庭審判長法  官  趙  永  康
                              法  官  黃  璽  君
                              法  官  侯  東  昇
                              法  官  黃  淑  玲
                              法  官  林  文  舟
以  上  正  本  證  明  與  原  本  無  異
中    華    民    國    95    年    7     月    14    日
                              書記官  王  福  瀛


司法院資訊處製作；財團法人民間司法改革基金會備份。
